# 求助陈老师：关键人物保险账务处理

提问人：vinccizeng77 时间：2021-09-07 08:05:05
背景：香港上市公司为公司关键人物购买了寿险，被保险人为公司核心人员，受益人为公司，保单签约人为公司，保费支付人为公司。目前公司的处理是：投资保险合约初步按已付保费金额确认，其后按各报告期末相应保险合约下可变现的金额（保单退保金额）列账，价值变动于损益中确认。
问题：公司支付的保费如何处理？未来赔付的金额的变动额如何处理？

回答人：chenyiwei
企业持有的此类以本企业为受益人的寿险保单，期末可以以保单现金价值计量，归类为以公允价值计量且其变动计入损益的金融资产，列报为其他非流动金融资产。